臺灣士林地方法院刑事裁定
111年度聲字第885號
聲  請  人  臺灣士林地方檢察署檢察官
受  刑  人  林志文





上列聲請人因受刑人數罪併罰有二裁判以上，聲請定其應執行之
刑（111年度執聲字第587號），本院裁定如下：
    主  文
林志文所犯如附表所示之罪，應執行有期徒刑捌年。
    理  由
一、聲請意旨略以：受刑人林志文因犯竊盜等案件，先後經判決
    確定如附表，應依刑法第53條及第51條第5款，定其應執行
    之刑，爰依刑事訴訟法第477條第1項聲請裁定。
二、按裁判確定前犯數罪者，併合處罰之，但有得易科罰金之罪
    與不得易科罰金之罪之情形，受刑人請求檢察官聲請定應執
    行刑者，依第51條規定定之；數罪併罰，分別宣告其罪之刑
    ，若宣告多數有期徒刑者，於各刑中之最長期以上，各刑合
    併之刑期以下，定其刑期，但不得逾30年，刑法第50條第1
    項但書第1款、第2項、第51條第5款，分別定有明文。次按
    數罪併罰，有二裁判以上者，依第51條之規定，定其應執行
    之刑，同法第53條亦規定甚明。又數罪併罰中之一罪，依刑
    法規定得易科罰金，若因與不得易科之他罪併合處罰結果而
    不得易科罰金時，原可易科部分所處之刑，自亦無庸為易科
    折算標準之記載。另刑事訴訟法第370條第2項、第3項，已
    針對第二審上訴案件之定應執行之刑，明定有不利益變更禁
    止原則之適用；分屬不同案件之數罪併罰，倘一裁判宣告數
    罪之刑，曾經定其執行刑，再與其他裁判宣告之刑定其執行
    刑時，在法理上亦應同受此原則之拘束。基此，上開更定之
    應執行刑，不應比前定之應執行刑加計其他裁判所處刑期或
    所定應執行刑後為重，否則即與法律秩序理念及法律目的之
    內部界限有違，難認適法。
三、經查，受刑人林志文因竊盜、違反毒品危害防制條例等案件
    ，經本院、臺灣臺北地方法院、臺灣新北地方法院分別判處
    如附表所示之刑，均已確定在案等節，有如附表所示判決在
    卷可參。又附表編號2至3、12至16、20至24所示之罪得易科
    罰金，其餘編號所示之罪則不得易科罰金，屬刑法第50條第
    1項但書第1款之情形，依同條第2項規定，須經受刑人請求
    檢察官聲請定其應執行刑，始得依同法第51條規定定之。茲
    受刑人已請求聲請人就如附表所示各罪，聲請合併定應執行
    刑，此有臺灣士林地方檢察署調查受刑人是否聲請定應執行
    刑調查表在卷足稽（見本院卷第7頁），已符合刑法第50條
    第2項要件。是檢察官聲請定其應執行之刑，除附表編2、5
    所示之罪「是否為得易科罰金之案件」欄、附表編號3至13
    、15至18、20至33所示之罪「偵查機關年度案號」欄、附表
    編號22至33所示之罪「最後事實審案號」、「確定判決案號
    」欄記載應補充更正為如附表所示外，本院審核認聲請為正
    當，自應准許。再附表編號5至11、12至13、15至16、17至1
    8、20至21、22至24、25至33所示之罪，分別經法院以附表
    所示之判決定執行刑，有上開判決附卷可參，依前說明，前
    定之執行刑當然失效，本院自應以其各罪宣告刑為基礎，惟
    仍不得較上開已定執行刑之有期徒刑3年（編號5至11所示之
    罪）、6月（編號12至13所示之罪）、6月（編號15至16所示
    之罪）、1年（編號17至18所示之罪）、8月（編號20至21所
    示之罪）、9月（編號22至24所示之罪）、4年（編號25至33
    所示之罪）之總和10年5月，加計如附表編號1至4、14、19
    、34至36等未定執行刑之總和有期徒刑5年5月（計算式為：
    7月+4月+6月+10月+4月+8月+8月+8月+10月）後之總和15年1
    0月為重。爰審酌本件內部性及外部性界限，受刑人所犯各
    罪之類型、態樣、侵害法益、情節及行為次數，兼衡刑罰經
    濟與公平、比例原則，並考量本院前已寄送定應執行刑意見
    調查表予受刑人，受刑人表示請法院依法定刑之意見（見本
    院卷第275頁），對於受刑人所犯數罪為整體非難評價，定
    如主文所示之應執行刑。另本件受刑人所犯上開附表編號2
    至3、12至16、20至24所示之罪，雖經法院判處得易科罰金
    之刑，但因與附表其餘編號所示不得易科罰金之刑合併定應
    執行刑，依上揭說明，自無庸再為易科罰金折算標準之諭知
    ，併此敘明。
四、依刑事訴訟法第477條第1項，刑法第50條第2項、第53條、
    第51條第5款，裁定如主文。
中    華    民    國   111    年   8      月    29    日
                  刑事第七庭  法  官  李昭然
以上正本證明與原本無異。　　　　　　　　　
如不服本裁定，應於裁定送達後5日內，向本院提出抗告狀。
                              書記官  林盈均
中　　華　　民　　國　 111 　 年　 8 　　 月　　29　　日
附表：
編            號         1         2         3 罪            名  竊盜 竊盜 毒品危害防制條例 宣     告     刑  有期徒刑7月 有期徒刑4月 有期徒刑6月 犯   罪   日  期  108年2月3日 108年2月3日 108年1月11日為警採尿前96小時內某時 偵   查   機  關 年   度   案  號  臺灣士林地方檢察署108年度偵字第2695號 臺灣士林地方檢察署108年度偵字第2695號 臺灣士林地方檢察署108年度毒偵字第369號、第407號 最  後   事實審 法    院 臺灣士林地方法院 臺灣士林地方法院 臺灣士林地方法院  案    號 108年度易字第217號 108年度易字第217號 108年度審訴字第268號  判決日期 108年4月9日 108年4月9日 108年6月19日 確  定  判  決 法    院 臺灣士林地方法院 臺灣士林地方法院 臺灣士林地方法院  案    號 108年度易字第217號 108年度易字第217號 108年度審訴字第268號  判    決 確定日期 108年5月6日 108年5月6日 108年7月15日 是否為得易科罰金之案件         否       是        是 備             註  臺灣士林地方檢察署108年度執字第2840號 臺灣士林地方檢察署108年度執字第2481號 臺灣士林地方檢察署108年度執字第4152號 

編            號         4         5         6 罪            名  毒品危害防制條例 竊盜 竊盜 宣     告     刑  有期徒刑10月 有期徒刑7月 有期徒刑10月 犯   罪   日  期  108年1月29日為警採尿前26小時內某時 107年11月29日 107年12月7日 偵   查   機  關 年   度   案  號  臺灣士林地方檢察署108年度毒偵字第369號、第407號 臺灣士林地方檢察署108年度偵字第734號、第1450號、第1451號、第1565號、第1946號、第2277號、第2577號、第2578號、第3296號 臺灣士林地方檢察署108年度偵字第734號、第1450號、第1451號、第1565號、第1946號、第2277號、第2577號、第2578號、第3296號 最  後   事實審 法    院 臺灣士林地方法院 臺灣士林地方法院 臺灣士林地方法院  案    號 108年度審訴字第268號 108年度審易字第815號 108年度審易字第815號  判決日期 108年6月19日 108年6月20日 108年6月20日 確  定  判  決 法    院 臺灣士林地方法院 臺灣士林地方法院 臺灣士林地方法院  案    號 108年度審訴字第268號 108年度審易字第815號 108年度審易字第815號  判    決 確定日期 108年7月15日 108年7月15日 108年7月15日 是否為得易科罰金之案件         否       否        否 備             註  臺灣士林地方檢察署108年度執字第4153號 臺灣士林地方檢察署108年度執字第4592號     附表編號5至11所示之罪，業經臺灣士林地方法院以108年度審易字第815號判決定應執行有期徒刑3年  

編            號         7         8         9 罪            名  竊盜 竊盜 竊盜 宣     告     刑  有期徒刑7月 有期徒刑8月 有期徒刑7月 犯   罪   日  期  107年12月4日 107年12月6日 108年1月3日 偵   查   機  關 年   度   案  號  臺灣士林地方檢察署108年度偵字第734號、第1450號、第1451號、第1565號、第1946號、第2277號、第2577號、第2578號、第3296號 臺灣士林地方檢察署108年度偵字第734號、第1450號、第1451號、第1565號、第1946號、第2277號、第2577號、第2578號、第3296號 臺灣士林地方檢察署108年度偵字第734號、第1450號、第1451號、第1565號、第1946號、第2277號、第2577號、第2578號、第3296號 最  後   事實審 法    院 臺灣士林地方法院 臺灣士林地方法院 臺灣士林地方法院  案    號 108年度審易字第815號 108年度審易字第815號 108年度審易字第815號  判決日期 108年6月20日 108年6月20日 108年6月20日 確  定  判  決 法    院 臺灣士林地方法院 臺灣士林地方法院 臺灣士林地方法院  案    號 108年度審易字第815號 108年度審易字第815號 108年度審易字第815號  判    決 確定日期 108年7月15日 108年7月15日 108年7月15日 是否為得易科罰金之案件         否       否        否 備             註  臺灣士林地方檢察署108年度執字第4592號     附表編號5至11所示之罪，業經臺灣士林地方法院以108年度審易字第815號判決定應執行有期徒刑3年   

編            號         10         11         12 罪            名  竊盜 竊盜 竊盜 宣     告     刑  有期徒刑8月 有期徒刑10月 有期徒刑5月 犯   罪   日  期  108年1月16日 108年1月16日 107年12月9日 偵   查   機  關 年   度   案  號  臺灣士林地方檢察署108年度偵字第734號、第1450號、第1451號、第1565號、第1946號、第2277號、第2577號、第2578號、第3296號 臺灣士林地方檢察署108年度偵字第734號、第1450號、第1451號、第1565號、第1946號、第2277號、第2577號、第2578號、第3296號 臺灣士林地方檢察署108年度偵字第734號、第1450號、第1451號、第1565號、第1946號、第2277號、第2577號、第2578號、第3296號 最  後   事實審 法    院 臺灣士林地方法院 臺灣士林地方法院 臺灣士林地方法院  案    號 108年度審易字第815號 108年度審易字第815號 108年度審易字第815號  判決日期 108年6月20日 108年6月20日 108年6月20日 確  定  判  決 法    院 臺灣士林地方法院 臺灣士林地方法院 臺灣士林地方法院  案    號 108年度審易字第815號 108年度審易字第815號 108年度審易字第815號  判    決 確定日期 108年7月15日 108年7月15日 108年7月15日 是否為得易科罰金之案件         否        否        是 備             註  臺灣士林地方檢察署108年度執字第4592號  臺灣士林地方檢察署108年度執字第4593號   附表編號5至11所示之罪，業經臺灣士林地方法院以108年度審易字第815號判決定應執行有期徒刑3年  附表編號12至13所示之罪，業經臺灣士林地方法院以108年度審易字第815號判決定應執行有期徒刑6月 

編            號         13         14         15 罪            名  竊盜 竊盜 竊盜 宣     告     刑  有期徒刑4月 有期徒刑4月 有期徒刑4月 犯   罪   日  期  108年1月7日 108年1月14日 108年1月23日 偵   查   機  關 年   度   案  號  臺灣士林地方檢察署108年度偵字第734號、第1450號、第1451號、第1565號、第1946號、第2277號、第2577號、第2578號、第3296號 臺灣新北地方檢察署108年度偵字第10269號 臺灣士林地方檢察署108年度偵字第3617號、第3618號、第4136號、第4137號 最  後   事實審 法    院 臺灣士林地方法院 臺灣新北地方法院 臺灣士林地方法院  案    號 108年度審易字第815號 108年度審易字第1354號 108年度審易字第843號  判決日期 108年6月20日 108年6月28日 108年7月10日 確  定  判  決 法    院 臺灣士林地方法院 臺灣新北地方法院 臺灣士林地方法院  案    號 108年度審易字第815號 108年度審易字第1354號 108年度審易字第843號  判    決 確定日期 108年7月15日 108年7月29日 108年8月3日 是否為得易科罰金之案件         是        是        是 備             註  臺灣士林地方檢察署108年度執字第4593號 臺灣新北地方檢察署108年度執字第13678號 臺灣士林地方檢察署108年度執字第5164號   附表編號12至13所示之罪，業經臺灣士林地方法院以108年度審易字第815號判決定應執行有期徒刑6月  附表編號15至16所示之罪，業經臺灣士林地方法院以108年度審易字第843號判決定應執行有期徒刑6月 

編            號         16         17         18 罪            名  竊盜 竊盜 竊盜 宣     告     刑  有期徒刑4月 有期徒刑8月 有期徒刑8月 犯   罪   日  期  108年1月27日 108年1月7日 108年2月3日 偵   查   機  關 年   度   案  號  臺灣士林地方檢察署108年度偵字第3617號、第3618號、第4136號、第4137號 臺灣士林地方檢察署108年度偵字第3617號、第3618號、第4136號、第4137號 臺灣士林地方檢察署108年度偵字第3617號、第3618號、第4136號、第4137號 最  後   事實審 法    院 臺灣士林地方法院 臺灣士林地方法院 臺灣士林地方法院  案    號 108年度審易字第843號 108年度審易字第843號 108年度審易字第843號  判決日期 108年7月10日 108年7月10日 108年7月10日 確  定  判  決 法    院 臺灣士林地方法院 臺灣士林地方法院 臺灣士林地方法院  案    號 108年度審易字第843號 108年度審易字第843號 108年度審易字第843號  判    決 確定日期 108年8月3日 108年8月3日 108年8月3日 是否為得易科罰金之案件         是        否        否 備             註  臺灣士林地方檢察署108年度執字第5164號 臺灣士林地方檢察署108年度執字第5165號    附表編號15至16所示之罪，業經臺灣士林地方法院以108年度審易字第843號判決定應執行有期徒刑6月 附表編號17至18所示之罪，業經臺灣士林地方法院以108年度審易字第843號判決定應執行有期徒刑1年   

編            號         19         20         21 罪            名  竊盜 竊盜 竊盜 宣     告     刑  有期徒刑8月 有期徒刑5月 有期徒刑4月 犯   罪   日  期  108年2月3日 107年12月9日 108年1月10日 偵   查   機  關 年   度   案  號  臺灣士林地方檢察署108年度偵字第4641號 臺灣士林地方檢察署108年度偵字第4664號、第5666號 臺灣士林地方檢察署108年度偵字第4664號、第5666號 最  後   事實審 法    院 臺灣士林地方法院 臺灣士林地方法院 臺灣士林地方法院  案    號 108年度審易字第859號 108年度審易字第1145號 108年度審易字第1145號  判決日期 108年7月10日 108年7月17日 108年7月17日 確  定  判  決 法    院 臺灣士林地方法院 臺灣士林地方法院 臺灣士林地方法院  案    號 108年度審易字第859號 108年度審易字第1145號 108年度審易字第1145號  判    決 確定日期 108年8月5日 108年8月12日 108年8月12日 是否為得易科罰金之案件         否        是        是 備             註  臺灣士林地方檢察署108年度執字第4786號 臺灣士林地方檢察署108年度執字第5438號     附表編號20至21所示之罪，業經臺灣士林地方法院以108年度審易字第1145號判決定應執行有期徒刑8月  

編            號         22         23         24 罪            名  竊盜 竊盜 竊盜 宣     告     刑  有期徒刑4月 有期徒刑4月 有期徒刑4月 犯   罪   日  期  107年12月5日 108年1月25日 107年12月5日 偵   查   機  關 年   度   案  號  臺灣臺北地方檢察署108年度偵字第1151號、第1176號、第1383號、第3727號、第4396號、第5221號、第5222號、第5781號、第5904號、第5910號、第6256號、第7613號 臺灣臺北地方檢察署108年度偵字第1151號、第1176號、第1383號、第3727號、第4396號、第5221號、第5222號、第5781號、第5904號、第5910號、第6256號、第7613號 臺灣臺北地方檢察署108年度偵字第1151號、第1176號、第1383號、第3727號、第4396號、第5221號、第5222號、第5781號、第5904號、第5910號、第6256號、第7613號 最  後   事實審 法    院 臺灣臺北地方法院 臺灣臺北地方法院 臺灣臺北地方法院  案    號 108年度易字第311號、第312號、第317號、第366號、第407號 108年度易字第311號、第312號、第317號、第366號、第407號 108年度易字第311號、第312號、第317號、第366號、第407號  判決日期 108年8月5日 108年8月5日 108年8月5日 確  定  判  決 法    院 臺灣臺北地方法院 臺灣臺北地方法院 臺灣臺北地方法院  案    號 108年度易字第311號、第312號、第317號、第366號、第407號 108年度易字第311號、第312號、第317號、第366號、第407號 108年度易字第311號、第312號、第317號、第366號、第407號  判    決 確定日期 108年9月2日 108年9月2日 108年9月2日 是否為得易科罰金之案件         是        是        是 備             註  臺灣臺北地方檢察署108年度執字第7887號     附表編號22至24所示之罪，業經臺灣臺北地方法院以108年度易字第311號、第312號、第317號、第366號、第407號判決定應執行有期徒刑9月   

編            號         25         26         27 罪            名  竊盜 竊盜 竊盜 宣     告     刑  有期徒刑8月 有期徒刑8月 有期徒刑8月 犯   罪   日  期  107年10月29日 107年11月15日 107年11月29日 偵   查   機  關 年   度   案  號  臺灣臺北地方檢察署108年度偵字第1151號、第1176號、第1383號、第3727號、第4396號、第5221號、第5222號、第5781號、第5904號、第5910號、第6256號、第7613號 臺灣臺北地方檢察署108年度偵字第1151號、第1176號、第1383號、第3727號、第4396號、第5221號、第5222號、第5781號、第5904號、第5910號、第6256號、第7613號 臺灣臺北地方檢察署108年度偵字第1151號、第1176號、第1383號、第3727號、第4396號、第5221號、第5222號、第5781號、第5904號、第5910號、第6256號、第7613號 最  後   事實審 法    院 臺灣臺北地方法院 臺灣臺北地方法院 臺灣臺北地方法院  案    號 108年度易字第311號、第312號、第317號、第366號、第407號 108年度易字第311號、第312號、第317號、第366號、第407號 108年度易字第311號、第312號、第317號、第366號、第407號  判決日期 108年8月5日 108年8月5日 108年8月5日 確  定  判  決 法    院 臺灣臺北地方法院 臺灣臺北地方法院 臺灣臺北地方法院  案    號 108年度易字第311號、第312號、第317號、第366號、第407號 108年度易字第311號、第312號、第317號、第366號、第407號 108年度易字第311號、第312號、第317號、第366號、第407號  判    決 確定日期 108年9月2日 108年9月2日 108年9月2日 是否為得易科罰金之案件         否        否        否 備             註  臺灣臺北地方檢察署108年度執字第7886號     附表編號25至33所示之罪，業經臺灣臺北地方法院以108年度易字第311號、第312號、第317號、第366號、第407號判決定應執行有期徒刑4年   

編            號         28         29         30 罪            名  竊盜 竊盜 竊盜 宣     告     刑  有期徒刑8月 有期徒刑8月 有期徒刑8月 犯   罪   日  期  107年11月23日 108年1月7日 108年1月13日 偵   查   機  關 年   度   案  號  臺灣臺北地方檢察署108年度偵字第1151號、第1176號、第1383號、第3727號、第4396號、第5221號、第5222號、第5781號、第5904號、第5910號、第6256號、第7613號 臺灣臺北地方檢察署108年度偵字第1151號、第1176號、第1383號、第3727號、第4396號、第5221號、第5222號、第5781號、第5904號、第5910號、第6256號、第7613號 臺灣臺北地方檢察署108年度偵字第1151號、第1176號、第1383號、第3727號、第4396號、第5221號、第5222號、第5781號、第5904號、第5910號、第6256號、第7613號 最  後   事實審 法    院 臺灣臺北地方法院 臺灣臺北地方法院 臺灣臺北地方法院  案    號 108年度易字第311號、第312號、第317號、第366號、第407號 108年度易字第311號、第312號、第317號、第366號、第407號 108年度易字第311號、第312號、第317號、第366號、第407號  判決日期 108年8月5日 108年8月5日 108年8月5日 確  定  判  決 法    院 臺灣臺北地方法院 臺灣臺北地方法院 臺灣臺北地方法院  案    號 108年度易字第311號、第312號、第317號、第366號、第407號 108年度易字第311號、第312號、第317號、第366號、第407號 108年度易字第311號、第312號、第317號、第366號、第407號  判    決 確定日期 108年9月2日 108年9月2日 108年9月2日 是否為得易科罰金之案件         否        否        否 備             註  臺灣臺北地方檢察署108年度執字第7886號     附表編號25至33所示之罪，業經臺灣臺北地方法院以108年度易字第311號、第312號、第317號、第366號、第407號判決定應執行有期徒刑4年   

編            號         31         32         33 罪            名  竊盜 竊盜 竊盜 宣     告     刑  有期徒刑8月 有期徒刑8月 有期徒刑8月 犯   罪   日  期  108年1月23日 108年1月26日 107年12月5日 偵   查   機  關 年   度   案  號  臺灣臺北地方檢察署108年度偵字第1151號、第1176號、第1383號、第3727號、第4396號、第5221號、第5222號、第5781號、第5904號、第5910號、第6256號、第7613號 臺灣臺北地方檢察署108年度偵字第1151號、第1176號、第1383號、第3727號、第4396號、第5221號、第5222號、第5781號、第5904號、第5910號、第6256號、第7613號 臺灣臺北地方檢察署108年度偵字第1151號、第1176號、第1383號、第3727號、第4396號、第5221號、第5222號、第5781號、第5904號、第5910號、第6256號、第7613號 最  後   事實審 法    院 臺灣臺北地方法院 臺灣臺北地方法院 臺灣臺北地方法院  案    號 108年度易字第311號、第312號、第317號、第366號、第407號 108年度易字第311號、第312號、第317號、第366號、第407號 108年度易字第311號、第312號、第317號、第366號、第407號  判決日期 108年8月5日 108年8月5日 108年8月5日 確  定  判  決 法    院 臺灣臺北地方法院 臺灣臺北地方法院 臺灣臺北地方法院  案    號 108年度易字第311號、第312號、第317號、第366號、第407號 108年度易字第311號、第312號、第317號、第366號、第407號 108年度易字第311號、第312號、第317號、第366號、第407號  判    決 確定日期 108年9月2日 108年9月2日 108年9月2日 是否為得易科罰金之案件         否        否        否 備             註  臺灣臺北地方檢察署108年度執字第7886號     附表編號25至33所示之罪，業經臺灣臺北地方法院以108年度易字第311號、第312號、第317號、第366號、第407號判決定應執行有期徒刑4年   

編            號         34         35         36 罪            名  竊盜 竊盜 毒品危害防制條例 宣     告     刑  有期徒刑8月 有期徒刑8月 有期徒刑10月 犯   罪   日  期  108年1月18日 108年1月26日 108年1月19日 偵   查   機  關 年   度   案  號  臺灣新北地方檢察署108年度偵字第12964號 臺灣新北地方檢察署108年度偵字第17188號 臺灣新北地方檢察署108年度毒偵字2223號 最  後   事實審 法    院 臺灣新北地方法院 臺灣新北地方法院 臺灣士林地方法院  案    號 108年度審易字第2054號 108年度審易字第2854號 108年度審訴字第669號  判決日期 108年9月19日 108年12月19日 109年2月7日 確  定  判  決 法    院 臺灣新北地方法院 臺灣新北地方法院 臺灣士林地方法院  案    號 108年度審易字第2054號 108年度審易字第2854號 108年度審訴字第669號  判    決 確定日期 108年10月28日 109年1月31日 109年3月17日 是否為得易科罰金之案件         否        否        否 備             註  臺灣新北地方檢察署108年度執字第15895號 臺灣新北地方檢察署109年度執字第3595號 臺灣士林地方檢察署109年度執字第1715號